臺灣彰化地方法院民事判決
110年度訴字第807號
原      告  彰化縣勝心獅子會

法定代理人  陳家韋  
原      告  彰化縣儒林國際獅子會

法定代理人  林秀美  
訴訟代理人  洪明麗  
上二人共同訴訟代理人
            陳盈光律師
被      告  楊友仁  
訴訟代理人  張皓帆律師
上列當事人間請求確認法定代理人身分不存在等事件，本院於民
國110年9月6日言詞辯論終結，判決如下：
    主  文
確認被告楊友仁於民國110年4月22日起，就社團法人臺灣省國際
獅子會第七聯合會代理理事長即法定代理人權限不存在。
原告其餘之訴駁回。
訴訟費用由被告負擔。
  事實及理由
壹、撤回訴訟：
    按原告於判決確定前，得撤回訴之全部或一部。但被告已為
    本案之言詞辯論者，應得其同意。民事訴訟法第262條第1項
    第3款定有明文。經查，彰化縣金湖國際獅子會、彰化縣勝
    心獅子會、彰化縣儒林國際獅子會原共同起訴，並聲明：㈠
    確認被告楊友仁於民國（下同 )110年4月22日起，就社團法
    人台灣省國際獅子會第七聯合會(下稱第七聯合會)代理理事
    長即法定代理人權限不存在。㈡確認國際獅子會300-C3區(下
    稱300-C3區)於110年7月1日起不存在。㈢訴訟費用由被告負
    擔。嗣經被告於言詞辯論期日當庭提出彰化縣金湖國際獅子
    會之民事撤回起訴狀，揆諸首揭規定，尚無不合，應予准許
    。
貳、原告主張：
  緣伊等二人為第七聯合會之會員，第七聯合會於110年6月30
    日前與300-C3區係同一社團法人，兩者具有不可分的關係。
    訴外人陸振佑為第七聯合會前總監，先於110年2月26日因嚴
    重違反國際理事會的政策及程序，遭國際獅子會國際總會(
    下稱國際總會）以電子郵件來函停止其總監之職權，並由第
    一副總監楊友仁即被告代理總監，後國際總再於同年4月22
    日經國際總會以陸振佑違反其職責，不遵守國際憲章、附則
    及國際理事會政策為由除去其獅子會之會籍，並經國際總會
    以電子郵件通知陸振佑，此外國際總會並命彰化縣永靖獅子
    會於110年5月5日前須除去陸振佑會籍及要求所屬分會或分
    區不得認可其為前總監及享有該職位之任何權益，同時指派
    訴外人許雪珠填補300-C3區總監職位至本財務年度結束為止
    。第七聯合會依其章程規定，其理事長與300-C3區之總監應
    為同一人，國際獅子會憲章為第七聯合會章程之訂定依據之
    一，第七聯合會之事務除依其章程外尚須依照國際總會憲章
    及附則而為，其理事長及其他職位，亦須經國際總會指定之
    總監或副總監人選，方能取得擔任之資格，國際總會具實質
    決定300-C3區總監之權責，而該決定並直接影響第七聯合會
    代理權之產生，故300-C3區109-110年度之總監本應為陸振
    佑，因陸振佑先遭國際總會暫停職務，被告依110年2月26日
    國際總會之電子郵件取得代理總監及理事長職務，嗣陸振佑
    再遭國際總會免職並除去會籍，許雪珠經國際總會指定行使
    總監及理事長職權，被告斯時即喪失第七聯合會之代表權。
    又第七聯合會第26屆年會已表決同意第五案「案由本區（MD
    300-C3)原同地理區由副區升格為300D複合區案」，該會議
    紀錄除呈報内政部備查外，並經國際總會理事會決議通過對
    外發布正式生效，是國際獅子會300-C3區，因國際總會決議
    將其升格為300D複合區後，於110年7月1日起已不存在。詎
    被告楊友仁仍以其於110-111年度應為300-C3區之總監及代
    理理事長名義對外發文，佯稱升格複合區不合法，300C-3區
    尚存在，並結合支持被告獅子會分會，反對國際總會已升格
    複合區之決定，被告行為已違反國際獅子會憲章規定，並造
    成第七聯合會升格300D複合區之組織運作產生阻礙，更讓第
    七聯合會會務混淆不清，且令第七聯合會之分會會員無所適
    從。上開影響第七聯合會組織運作之阻礙及發生混淆不清之
    不利益，得以確認300C-3區不存在、確認被告楊友仁非第七
    聯合會法定代理人之判決除去，爰請請求如聲明所示等語。
　並聲明：㈠確認被告楊友仁於民國110年4月22日起，就社團法
    人臺灣省國際獅子會第七聯合會代理理事長即法定代理人權
    限不存在。㈡確認國際獅子會300-C3區於民國110年7月1日起
    不存在。㈢訴訟費用由被告負擔。
貳、被告則答辯：
  國際獅子會300D複合區（下稱300D複合區）之成立，乃肇因3
    00-C3區之前國際理事訴外人江達隆欲競選國際總會第三副
    總會長，又恐如成立300C複合區之後，將因無法獲得多數獅
    友推舉，遂與109年間與時任300-C3區總監之許雪珠共同以
    「蒙騙方式」使MD300台灣總會以及國際總會認300-C3區獅
    友同意將該區劃分為300-D3區及300-D5區，並以此2副區成
    立300D複合區，以利日後於300-C3區除江達隆外，無其他會
    員具備前國際理事資格，而能順利取得國際總會第三副總會
    長候選人資格。為達此目的，許雪珠遂於109年4月10日以通
    訊寄發第27屆會員代表大會正代表提案簽署書給各分會正代
    表，誆騙獅友提案項目僅為提案，300-C3區是否劃分區界為
    300-D3區及300-D5區仍需經會員代表大會投票決議而定，以
    取得獅友出具提案簽署書。其後，許雪珠未召開108-109年
    會員代表大會，逕於109年4月以提案簽署書偽稱通訊投票通
    過，報請國際總會准許於112年度年會結束後（112年7月1日
    )，將300-C3區劃分區界為300-D3區及300-D5區並成立300D
    複合區。許雪珠再於109年5月15日發文告知全體獅友表示30
    0-C3區已召開書面通訊會員大會，並於109年5月19日函知國
    際總會已於4月21日通過300複合區分為五個複合區，並配合
    執行正式提出分區案。110年1月間雖獅友們要求能再以區年
    會（會員代表大會）形式，透過民主程序，表決是否依109
    年4月區界劃分之計劃進行，但未受國際總會採納。110年3
    月13日江達隆又以44名會員名義及虛偽不實文件内容，向我
    國政府内政部謊稱已經經過國際總會同意，申請設立「中華
    民國國際獅子會300D 複合區」立案登記，經内政部發現與
    國際獅子會體制不符，且遭其蒙騙，撤銷其設立，並禁止其
    成立同樣以不實名義申請將成立的D3、D5區設立申請。110
    年4月間江達隆和國際理事黃廖全於未經300-C3區獅友決議
    ，持不實設立「中華民國國際獅子會300D 複合區」立案登
    記，逕向國際總會提案通過，旋於110年國際年會結束成立3
    00D複合區並分區為300-D3 區及300-D5區。
  陸振佑擔任300-C3區總監職務後，因許雪珠前總監未將其年
    度(108-109)財務帳冊、會館財物、300-C3財產、所有文書
    文件移交，甚至將C3區辦公室内電腦所有檔案資料全部銷毁
    ，致陸振佑總監無法推行區務行政工作，經分會獅友要求，
    遂於於109年7月1日對許雪珠提出告訴，請求許雪珠交付相
    關文書檔案及財產。詎江達隆竟向國際總會總會長、區及分
    會行政司投訴陸振佑總監拒絕區界重劃案並提起訴訟以之對
    抗，致使國際總會數度來函要求撤回訴訟。因國際總會要求
    相關事項應循區糾紛調停程序處理，300-C3區遂依國際總會
    來函之意見於110年4月8日委請台灣總會為C3區召開糾紛調
    停會議，然卻遭台灣分區委員會主任委員王銓榮、國際理事
    黃廖全、前國際理事江達隆等人拒絕出席與調停，國際總會
    並於110年4月22日來函建議將陸振佑總監除職並指定由許雪
    珠接任總監職務。
　許雪珠於110年5月7日辭去300-C3區代理總監職務，300-C3區
    並於110年5月8日召開區年會(會員大會)，雖許雪珠未出席
    ，但有1700位獅友參加，由第一副總監即被告主持大會，選
    任被告擔任110-111年度總監，並經3/4出席人數同意撤銷10
    8-109年度300-C3區向國際總會申請區界重劃案通過，然總
    會區及分會行政司長以當日區年會非由總監召開，而不接受
    300-C3區之決議結果。雖110年間内政部發函禁止召開會員
    大會，但江達隆仍於110年6月1日以其辦公室名義召開大會
    ，再次以「通訊簽署提案書」通過300-C3區升格案，並定於
    110年7月創立300D複合區，且偽造會員大會總監、副總監參
    選登記，佯稱已當選的總監楊友仁、第一副總監茆晉詳、第
    二副總監王寶秀、第三副總監楊曜聰等人均有參與D3區及D5
    區登記，雖被告、茆晉詳、王寶秀、楊曜聰隨即發出「正式
    澄清聲明書」，江達隆仍將所有資料偽造成許雪珠舉辦會員
    代表大會，並向國際總會陳報。110年6月28日國際總會太司
    來函請當選總監之被告確認是否接受110-111年度300D-3區
    總監職位，經被告表示拒絕，並告知未參與江達隆以會員張
    文彥名義舉辦之偽造通訊選舉（區年會）會員大會，卻被要
    求接任300D-3及300D-5的總監之情。110年7月26日江達隆再
    度違反總會正當程序，以「通訊簽署選舉」的方式進行遞補
    總監選舉，並以不實張文彥、楊曜聰當選遞補總監之内容，
    呈報國際總會。
  依照獅子會國際憲章規定，地理行政區内如有有35個正常分
    會，以及至少有1250位正常會員，經會員代表多數通過後，
    可向國際獅子會國際總會申請，經獲國際理事會的三分之二
    同意票之許可，即可成立一個區，並由國際總會給予區番號
    。區總監採首長制，除總監、第一及第二副總監為選舉產生
    外，其餘如專區主席、分區主席、内閣秘書長、内閣財務長
    均由當屆總監指派產生。依我國人民團體法相關規定，則需
    設置章程，並有理事、監事等成員。理事會為社團意思機關
    ，對内採合議制，對外由理事長為法定代表人。因此，第七
    聯合會依章程選舉產生理事25人，由理事互相推選7人為常
    務理事，再由常務理事中選1人為理事長。是國際獅子會之
    區組織，與我國人民團體設立聯合會不盡相同，故採取雙軌
    制，於國際獅子會區組織召開年會同時，人民團體亦同時召
    開會員代表大會，區總監、第一副總監、第二副總監之選舉
    ，與人民圑體聯合會之理事、監事係採取不同的選舉模式，
    使用不同的選票。本件國際獅子會300-C3區年會依慣例均與
    第七聯合會會員代表大會同時舉行，但採用不同選舉票，選
    出獅子會區總監、第一副總監、第二副總監及第七聯合會理
    事25名、監事7名。第七聯合會雖在章程第1條中規定，本章
    程依據政府有關法令及國際獅子會憲章訂定之。第23條規定
    ，一人為理事長（總監）及26條規定，本會（區）設理事長
    （總監）一人（應符合該年度國際總會所規定總監之人選）
    ，惟其規定係對國際獅子會國際總會之尊重，並非國際總會
    得任意撤換社團法人台灣省國際獅子會第七聯合會理事長乙
    職。因此，如國際總會認300-C3區總監不適任，第七聯合會
    仍應依人民團體選舉罷免辦法或其章程第二十條規定，理事
    會職責第九項，選舉或罷免常務理事、理事長，而非當然解
    除理事長職務。第七聯合會係依年度工作計劃，於110年5月
    8日召開區年會，由陸振佑理事長依法召開會員代表大會，
    雖許雪珠缺席，但約有1700位獅友參加，為避免爭議，陸振
    佑理事長迴避，由第一副總監楊友仁主持大會，選舉投票計
    有九成的會員代表參與，並選出第七聯合會理事25名後，經
    理事選舉被告為理事長，其程序一切合法有據，且毋須經主
    管機關「核備」發給當選證書即生效力，被告即於110年7月
    1日至111年6月30日擔任第七聯合會之理事長並具法定代理
    人身份，惟因内政部當選證書尚未發給，故均以「代理理事
    長」自稱等語 。
  並聲明：㈠原告之訴駁回。㈡訴訟費用由原告負擔。
參、爭執事項：
　110年4月22日係國際獅子總會指定許雪珠為代理理事長之日
    期，原代理理事長楊友仁是否當然失去代理理事長及法定代
    理人資格？
  300C-3區要換成300D複合區是屬於會名之更換？，即抑或屬
    消滅300C-3區，而新成立300D複合區？抑或只是更名？
  本件原告之獅子會究竟對國際獅子總會之指示是否需受其拘
    束？
肆、得心證之理由：　　
  原告主張伊等為第七聯合會之會員，第七聯合會於110年6月3
    0日前與國際獅子會300C-3區係同一社團法人，訴外人陸振
    佑為第七聯合會前總監，於110年4月22日經國際總會以電子
    郵件通知陸振佑因其違反其職責，不遵守國際憲章、附則及
    國際理事會政策故除去其獅子會之會籍，同時指派許雪珠填
    補300-C3區總監職位至本財務年度結束為止。依第七聯合會
    章程規定，第七聯合會之理事長及副理事長與300-C3區之總
    監及副總監各應為同一人，且第七聯合會之事務需遵循其章
    程外及國際總會憲章及附則，國際總會確實具有實質決定30
    0-C3區總監之權責，可決定並直接影響第七聯合會代理權之
    產生，故300-C3區109-110年度之總監本應為陸振佑，後因
    陸振佑遭國際總會免職除去會籍而由許雪珠擔任總監即理事
    長職權，被告雖依110年2月26日國際總會之電子郵件取得代
    理總監即理事長職權，但因國際總會指派許雪珠後，被告即
    非第七聯合會之代理理事長。又第七聯合會第26屆年會已表
    決同意升格為300D複合區，該會議紀錄業已呈報内政部備查
    並經國際總會理事會決議通過對外發布正式生效，是國際獅
    子會300-C3區，因國際總會決議將其升格為300D複合區後應
    於110年7月1日起已不存在。詎被告楊友仁仍以其為110-111
    年度300-C3區之總監，並以第七聯合會代理理事長名義對外
    發文，佯稱升格複合區不合法及300C-3區還存在等情，結合
    支持被告之獅子會分會，反對國際總會之決定，被告此舉已
    違反國際獅子會憲章規定，並造成第七聯合會升格300D複合
    區之組織運作產生阻礙，更讓第七聯合會會務混淆不清，且
    令許多第七聯合會之分會會員無所適從。是提起本件訴訟，
     請求判決如聲明所示等語。被告則以300-C3區前國際理事
    訴外人江達隆於109年間與時任300-C3區總監之訴外人許雪
    珠共同以「蒙騙方式」使MD300台灣總會及國際總會認300-C
    3區獅友同意將該區劃分為300-D3區及300-D5區並成立300D
    複合區。為達此目的，訴外人許雪珠遂於109年4月10日以通
    訊寄發第27屆會員代表大會正代表提案書，誆騙獅友取得獅
    友出具之提案簽署書，未召開108-109年會員代表大會即逕
    於109年4月以提案簽署書偽稱通訊投票通過，報請國際總會
    准許於112年度年會結束後（112年7月1日)，落實300-C3升
    格案。江達隆先於110年3月13日再以44名會員名義及虛偽不
    實文件内容，向内政部申請設立「中華民國國際獅子會300D
     複合區」，經内政部發現與國際獅子會體制不符，撤銷其
    設立，並禁止其成立同樣以不實名義申請成立之D3、D5區。
    江達隆和國際理事黃廖全再於110年4月間未經300-C3區獅友
    決議，持不實設立「中華民國國際獅子會300D 複合區」立
    案登記，逕向國際總會提案通過。許雪珠雖於110年5月7日
    辭去300-C3區代理總監職務，300-C3區並於110年5月8日召
    開區年會(會員大會)，雖許雪珠未出席，但有1700位獅友參
    加，決議選任被告擔任110-111年度總監，並經3/4出席人數
    同意撤銷108-109年度300-C3區向國際總會申請區界重劃案
    通過，然因當日區年會非由總監召開，故總會區及分會行政
    司長不接受300-C3區決議結果；江達隆再於110年6月1日以
    其辦公室名義寄出開會通知，並以「通訊簽署提案書」通過
    300-C3區將於110年7月創立300D複合區，又偽造被告參與D3
    區及D5區登記，向國際總會呈報300-C3區年會（會員大會）
    決議結果。江達隆於110年7月26日再以「通訊簽署選舉」方
    式進行遞補總監選舉，並以不實之張文彥、楊曜聰當選遞補
    總監之内容，呈報國際總會。因國際獅子會之區組織，與我
    國人民團體設立聯合會不盡相同，故採取雙軌制，於國際獅
    子會區組織召開年會同時，人民團體亦同時召開會員代表大
    會，區總監、第一副總監、第二副總監之選舉，與人民圑體
    聯合會之理事、監事係採取不同之選舉模式，使用不同的選
    票。依第七聯合會憲章規定係對國際總會之尊重，並非國際
    總會得任意撤換第七聯合會理事長乙職。因此，如國際總會
    認300-C3區總監不適任，第七聯合會仍應依人民團體選舉罷
    免辦法或其章程第二十條規定，理事會職責第九項，選舉或
    罷免常務理事、理事長，而非當然解除理事長職務。第七聯
    合會係依年度工作計劃，於110年5月8日召開區年會，由陸
    振佑理事長依法召開會員代表大會，並由第一副總監楊友仁
    主持大會，選出理事，並由理事選舉楊友仁為理事長，且毋
    須經主管機關「核備」發給當選證書即生效力，被告即於11
    0年7月1日至111年6月30日擔任第七聯合會之理事長並具法
    定代理人身份，僅因現今内政部當選證書尚未發給，故均以
    「代理理事長」自稱，原告請求自屬無據等語置辯。
　經查：
　㈠確認法律關係之訴，非原告有即受確認判決之法律上利益者
    ，不得提起之，民事訴訟法第247條第1項前段定有明文。又
    所謂即受確認判決之法律上利益，係指法律關係之存否不明
    確，原告主觀上認其在法律上之地位有不安之狀態存在，且
    此種不安之狀態，能以確認判決將之除去者而言，若縱經法
    院判決確認，亦不能除去其不安之狀態者，即難認有受確認
    判決之法律上利益（最高法院52年台上字第1240號判例意旨
    參照）。原告因法律關係之存否不明確，致其私法上地位有
    受侵害之危險，提起確認法律關係存在之訴者，如以否認其
    法律關係存在之人為被告，即不生被訴當事人適格之欠缺問
    題（最高法院29年上字第1483號、40年台上字第1827號、60
    年台上字第4816號判例意旨參照）。確認之訴，其訴訟性質
    及目的，僅在就既存之權利狀態或法律關係之歸屬、存在或
    成立與否，而對當事人間之爭執以判決加以澄清而已，既無
    任何創設效力，亦非就訴訟標的之權利而為處分，應祇須以
    有即受確認判決之法律上利益者為原告，並以爭執該法律關
    係者為被告，其當事人即為適格。本件原告主張被告於110
    年4月22日起，就社團法人臺灣省國際獅子會第七聯合會代
    理理事長即法定代理人權限不存在，惟被告否認之，致使被
    告是否為第七聯合會之法定代理人是否存在之法律上地位處
    於不安之狀態，而此不安之狀態得以確認判決將之除去，是
    原告就此部分即聲明一所示部分提起本件訴訟，即有確認判
    決之法律上利益。至於原告尚另訴請確認國際獅子會300-C3
    區於民國110年7月1日起不存在。惟確認法律關係基礎事實
    存否之訴，以原告不能提起他訴訟者為限，此為民事訴訟法
    第247條第2項所明定。依前所述，本件原告既己提起訴請確
    認被告於110年4月22日起，就社團法人臺灣省國際獅子會第
    七聯合會代理理事長即法定代理人權限不存在之訴，故就其
    基礎事實即「國際獅子會300-C3區於民國110年7月1日起不
    存在」，依前開條文之規定，即無提起之必要，是此部分自
    屬無訴訟之必要，自應對之為駁回之諭知，合先敘明。
　㈡原告主張伊等為第七聯合會之會員，第七聯合會於110年6月3
    0日前與國際獅子會300C-3區係同一社團法人，經國際總會
    決定將300-C3升格為300D複合區，陸振佑為第七聯合會前總
    監，先於110年2月26日遭國際總會停止總監職務並指定被告
    擔任代理總監，後國際總會於110年4月22日以電子郵件通知
    陸振佑因其違反其職責，不遵守國際憲章、附則及國際理事
    會政策故除去其獅子會之會籍，同時併指派許雪珠填補300-
    C3區總監職位至本財務年度結束為止，但被告仍以其於110-
    111年度應為300-C3區之總監自居，並自稱為第七聯合會代
    理理事長，以此名義對外發文，對外仍佯稱升格複合區不合
    法，300C-3區還存在，並結合支持被告楊友仁之獅子會分會
    ，反對國際總會已升格複合區之決定，併仍以300-C3區運作
    國際獅子會相關會務等情，業據提出國際總會110年2月26日
    及110年4月22日電子郵件、第七聯合會(109)秘珠字第167號
    函、國際獅子會台灣總監議會議長函、國際獅子會台灣總監
    議會議長英文批准函、國際總會110年6月18日來函。美國伊
    利諾州州務卿認證文書、被告以300-C3區代理理事長名義函
    文、LINE對話截圖、國際獅子會300-C3區300C3仁字3號函等
    (見本院卷第29頁至第78頁)為證，且為被告所不爭執，是原
    告此部分之主張，堪信為真實。
  ㈢「本章程依據政府有關法令及國際獅子會憲章訂定之」、「
    各縣級獅子會出席本會(區)各種會議或參加各項會務係推選
    代表行之，並享有下列之權利義務。二、義務：遵守國際總
    會之規定」、「理事會為本會(區)決議及會(區)務執行機構
    ，對會員代表大會負責。其職責如下：九、選舉或罷免常務
    理事、理事長」、「常務理事會議設常務理事七人，由理事
    互選之。並由理事就常務理事中選舉一人為理事長(總監)，
    ...」、「本會(區)設理事長(總監)一人(應符合該年度國際
    總會所規定總監之人選)...理事長(總監)不能執行職務時由
    第一副理事長(第一副總監)代理...理事長(總監)出 缺時，
    應於一個月內補選之」、「本章程未盡事宜悉依政府有關法
    令、國際總會憲章及附則之規定為準。」，社團法人台灣省
    國際獅子會第七聯合會(300-C3)章程第1條、第10條、第20
    條、第23條、第26條、第49條定有明文（見本院110年全字3
    2號卷第85頁至第106頁）。依據上揭章程規定，該章程係依
    國際獅子會憲章訂定，未盡事宜依據國際總會憲章及附則規
    定為準，故上開章程未盡之處，除政府法令外，亦應參照國
    際總會憲章及附則規定。參諸上開章程中之「理事長」後均
    以括號附註總監，雖規定理事長為理事就常務理事中選舉一
    人擔任，惟附註理事長應符合該年度國際總會所規定之總監
    之人選，足見300-C3區之章程即已明白規定300-C3區之總監
    及理事長應為同一人，且理事長應為國際總會所指定總監人
    選。又陸振佑因國際總會110年2月26日電子郵件指示停止其
    擔任總監之職務，並指派第一副總監之被告擔任300-C3區之
    代理總監，被告亦依該郵件之指示， 擔任300-C3區之代理
    總監，即300-C3區之代理理事長。且陸振佑嗣再因國際總會
    同年4月22日之電子郵件而移除總監職位並指定許雪珠為總
    監，是由上情，即輕易得知徵國際總會對300-C3區總監人選
    有實質影響力。是依據上揭章程，國際總會憲章及附則確實
    為300-C3區章程未有明文時，可作為300-C3區紛爭解決之依
    據，且依據上揭章程，國際總會確實具有實質決定300-C3區
    總監即理事長之權責，故被告所辯第七聯合會憲章規定係對
    國際總會之尊重，並非國際總會得任意撤換第七聯合會理事
    長乙職云云，非但與上開章程規定不符，且獅子會之會務運
    作實際情形相違，當屬無據，不可採信。
  ㈣承上，依據300-C3區章程規定其理事長(總監)1人，且國際總
    會對300-C3區總監人選有實質決定權，國際總會既已於110
    年4月22日之電子郵件指派許雪珠擔任300-C3區之總監職位
    ，顯見國際總會有以許雪珠取代被告之意，自無須再由被告
    代理總監行使職權，被告所稱其經300-C3區會員大會選任而
    為110年7月1日至111年6月30日擔任第七聯合會之理事長並
    具法定代理人身份云云，即不足採。故原告主張自110年4月
    22日起被告已非第七聯合會之代理理事長即法定代理人即屬
    有憑，應予准許。
　㈤另縱退而言之，原告就聲明㈡確認國際獅子會300-C3區於民國
    110年7月1日起不存在。所提之訴訟，於法並無違誤。惟查
    ：按人民團體因組織區域之調整或其他原因有合併或分立之
    必要者，得申請主管機關核定合併或分立。行政組織區域變
    更時，人民團體名稱變更者，應將會議紀錄函請主管機關備
    查。人民團體名稱變更者，不得與登記有案之人民團體相同
    。人民團體法第56條第1項、第2項定有明文。查：訴外人第
    七聯合會為依法登記之社團法人，其章程中之300-C3區經被
    告於本院110年度全字第32號審理中表示「300-C3區是國際
    總會給人民團體的番號」，原告對此亦未反對，是社團法人
    台灣省國際獅子會第七聯合會同時即為國際獅子會300-C3區
    ，堪可採信。然雖國際總會對第七聯合會即300-C3事務具實
    質決定權，惟因社團法人之法人格得喪變更須依人民團體法
    之規定辦理，原告於本院110年度全字第32號審理中表示300
    D複合區尚無章程，且第七聯合會迄今未辦理變更名稱、行
    政區域變更登記或解散登記，是第七聯合會(300-C3區)尚不
    能僅因國際總會決議升格為300D複合區即繼受300-C3區之法
    人格，從而原告主張第七聯合會(300-C3區)自110年7月1日
    起不存在，亦屬無憑，應予駁回。
  綜上，因被告自收受國際總會電子郵件通知時之110年4月22
    日起，即非第七聯合會之理事長即法定代理人，則原告請求
    確認被告楊友仁於民國110年4月22日起，就社團法人臺灣省
    國際獅子會第七聯合會代理理事長即法定代理人權限不存在
    ，為有理由，應予准許。另原告所訴確認國際獅子會300-C3
    區於110年7月1日起不存在，若非不符民事訴訟法第247條第
    2項規定，即係因國際獅子會300-C3區尚未向主管機關辦理
    變更或解散登記，該主張即屬無理由，故原告此部分之請求
    ，即屬無憑，為應予駁回。
伍、本件事證已臻明確，兩造其餘攻擊、防禦方法及所提證據，
    經審酌均於判決結果無影響，爰不予逐一論駁，併此敘明。
陸、訴訟費用負擔之依據：民事訴訟法第78條。　　
中　　華　　民　　國　　110 　年　　9 　　月　24 　　日
                  民事第一庭    法　官　洪志賢
以上正本係照原本作成。
如對判決上訴，應於判決送達後20日內向本院提出上訴狀。如委
任律師提起上訴者，應一併繳納上訴審裁判費。
中　　華　　民　　國　　110 　年　　9 　　月　　24　　日
                                書記官  林嘉賢